【裁判字號】    97,訴,664
【裁判日期】    970530
【裁判案由】    毒品危害防制條例
【裁判全文】
臺灣臺北地方法院刑事判決               97年度訴字第664號
公  訴  人  臺灣臺北地方法院檢察署檢察官
被      告  甲○○
上列被告因毒品危害防制條例案件，經檢察官提起公訴（97年度
毒偵字第989號），本院合議庭依被告於準備程序進行中就被訴
事實為有罪之陳述，裁定由受命法官獨任進行簡式審判程序審理
，判決如下：
    主  文
甲○○施用第一級毒品，累犯，處有期徒刑柒月。
    事  實
一、甲○○前於(1)民國91年間因偽造文書案件，經臺灣板橋地方
    法院91年度訴字第1997號判決判處有期徒刑1年2月，並經臺
    灣高等法院92年度上訴字第1410號判決駁回上訴而確定。(2)
    91年間因脫逃案件，經本院91年度訴字第1123號判決判處有
    期徒刑3年10月，並經臺灣高等法院92年度上訴字第195號判
    決駁回上訴而確定。(3)92年因施用毒品案件，經本院92年度
    毒聲字第976號裁定令入勒戒處所觀察、勒戒後，認無繼續
    施用毒品之傾向，於92年11月4日出勒戒處所而執行完畢，
    嗣經臺灣臺北地方法院檢察署檢察官以92年度毒偵緝字第23
    4號不起訴處分書為不起訴處分確定。上開(1)、(2)之罪所宣
    告之刑，嗣經臺灣高等法院以93年聲字第831號裁定定應執
    行有期徒刑4年10月確定，甲○○入監服刑至95年9月8日因
    縮短刑期假釋出獄，假釋期間付保護管束，保護管束期間至
    96 年7月16日屆滿，假釋未經撤銷而視為執行完畢。詎其猶
    未戒除毒癮，基於施用第一級毒品海洛因、第二級毒品甲基
    安非他命（起訴書誤載為安非他命）犯意，於96年10月20日
    某時，在臺北縣中和市○○路169號8樓之11的友人租屋處，
    將第一級毒品海洛因、第二級毒品安非他命置於水中待其融
    化後以針筒注射之方式，同時施用第一級毒品海洛因及第二
    級毒品甲基安非他命1次。嗣於96年10月22日，甲○○在臺
    北市政府警察局士林分局後港派出所同意自行採集尿液，經
    警送台灣尖端先進生技醫藥股份有限公司鑑驗結果呈嗎啡及
    甲基安非他命（起訴書誤載為安非他命）陽性反應，因而查
    獲。
二、案經臺北市政府警察局士林分局移送臺灣板橋地方法院檢察
    署檢察官簽請臺灣高等法院檢察署函轉臺灣臺北地方法院檢
    察署檢察官偵查起訴。
    理  由
一、訊據被告甲○○就上開犯罪事實坦承不諱，且其尿液經送台
    灣尖端先進生技醫藥股份有限公司先以酵素免疫分析法（
    EIA）初步檢驗，再以氣相層析質譜儀（GC/MS）確認檢驗結
    果，確呈嗎啡、甲基安非他命陽性反應，有該公司96年11月
    1日濫用藥物檢驗報告、臺北市政府警察局偵辦毒品案件尿
    液檢體委驗單在卷可證（見臺灣板橋地方法院檢察署97年度
    毒偵字第193號卷，以下簡稱「板橋地檢署毒偵卷」，第119
    、121頁），並有卷附之自願受搜索同意書、臺北市政府警
    察局士林分局搜索扣押筆錄可資佐證（見板橋地檢署毒偵卷
    第39頁、第41至43頁），堪認被告自白與事實相符，應可採
    信。而被告於92年間因施用毒品案件，經本院92年度毒聲字
    第976號裁定令入勒戒處所觀察、勒戒後，認無繼續施用毒
    品之傾向，於92年11月4日出勒戒處所而執行完畢，嗣經臺
    灣臺北地方法院檢察署檢察官以92年度毒偵緝字第234號不
    起訴處分書為不起訴處分確定，有臺灣高等法院被告前案紀
    錄表附卷可稽，被告於觀察勒戒執行完畢釋放後，5年以內
    再犯本件施用毒品罪，自應由檢察官提起公訴。是本案事證
    明確，被告犯行洵堪認定，應依法論科。
二、核被告所為，係犯毒品危害防制條例第10條第1項、第2項之
    施用第一級、第二級毒品罪。其持有第一級毒品海洛因、第
    二級毒品甲基安非他命之低度行為，各為施用之高度行為所
    吸收，均不另論罪。被告同時施用第一級毒品海洛因、第二
    級毒品甲基安非他命，係一行為觸犯數罪名，應從一重之施
    用第一級毒品罪處斷。被告前於91年間因偽造文書案件，經
    臺灣板橋地方法院91年度訴字第1997號判決判處有期徒刑1
    年2月，並經臺灣高等法院92年度上訴字第1410號駁回上訴
    確定；又於91年間因脫逃案件，經本院91年度訴字第1123號
    判決判處有期徒刑3年10月，並經臺灣高等法院92年度上訴
    字第195號判決駁回上訴確定；上開2罪所宣告之刑，嗣經臺
    灣高等法院93年聲字第831號裁定定應執行有期徒刑4年10月
    確定，被告入監服刑至95年9月8日因縮短刑期假釋出獄，假
    釋期間付保護管束，保護管束期間至96年7月16日屆滿，假
    釋未經撤銷而視為執行完畢，有前揭前案紀錄表可按。被告
    前受徒刑之執行完畢，5年以內故意再犯本件有期徒刑以上
    之犯行，為累犯，應依刑法第47條第1項規定加重其刑。爰
    審酌被告素行欠佳，經觀察勒戒後，仍再犯本件施用毒品罪
    ，顯認其以己力戒除毒癮之可能性甚微，惟施用毒品為身心
    健康之自戕行為，並非侵害他人法益之犯罪行為，且尚未因
    此衍生其他不法犯罪行為，又犯後坦承犯行，態度尚稱良好
    ，及其犯罪動機、高職肄業之智識程度、經濟情況等一切情
    狀，量處主文所示之刑。
據上論斷，應依刑事訴訟法第273條之1第1項、第299條第1項前
段，毒品危害防制條例第10條第1項、第2項，刑法第11條前段、
第55條、第47條第1項，判決如主文。
本案經檢察官楊智綸到庭執行職務。
中    華    民    國    97    年    5     月    30    日
                  刑事第十庭    法  官  林春鈴
以上正本證明與原本無異。
如不服本判決，應於判決送達後10日內，向本院提出上訴狀。
                                書記官  黃鈴容
中    華    民    國    97    年    5     月    30    日
附錄本案論罪科刑主要依據法條全文：
毒品危害防制條例第10條
施用第一級毒品者，處6月以上5年以下有期徒刑。
施用第二級毒品者，處3年以下有期徒刑。


司法院資訊處製作；財團法人民間司法改革基金會備份。
